【裁判字號】    89,交上易,1508
【裁判日期】    890427
【裁判案由】    過失傷害
【裁判全文】
臺灣高等法院臺中分院刑事判決            民國八十九年度交上易字第一五○八號
    上  訴  人  臺灣臺中地方法院檢察署檢察官
    上  訴  人
    即  被  告  丙○○
右上訴人等，因被告過失傷害案件，不服台灣台中地方法院八十九年度交易字第一號
，中華民國八十九年四月廿七日第一審判決（起訴案號：台灣台中地方法院檢察署八
十八年度偵字第二○○八七號），提起上訴，本院判決如左：
    主      文
上訴駁回。
    事實及理由
一、本案經本院審理結果，認第一審判決認事用法及量刑均無不當，應予維持，並引
    用第一審判決書記載之事實、證據及理由（如附件） 。
二、上訴人即被告丙○○在本院未提出其他有利之證據及辯解，其上訴指摘原審量刑
    失入，殊無理由，應予駁回。公訴人即上訴人上訴意旨，雖指稱原審量刑失出，
    惟本件肇事，被害人與有過失，且被告係自首，故原審量刑尚稱適中，上訴殊無
    理由，亦應予駁回。
三、據上論斷，應依刑事訴訟法第三百七十三條、第三百六十八條，判決如主文。
本案經檢察官乙○○到庭執行職務。
中      華      民      國     八十九     年      七      月   三十一   日
                                   臺灣高等法院臺中分院刑事第七庭
                                         審判長法  官  林  榮  龍
                                               法  官  謝  說  容
                                               法  官  黃  日  隆
右正本證明與原本無異。
不得上訴。
                                               書記官  林  端  容
中      華      民      國     八十九     年      八      月     二     日
                                                                        Ｄ
臺灣臺中地方法院刑事判決                            八十九年度交易字第一號
    公  訴  人  臺灣台中地方法院檢察署檢察官
    被      告  丙○○  男二十三歲（民國○○○年○月○○日生）
                        住嘉義縣東石鄉下揖村下揖七十八號之一
                        居台中市○區○○路六十四號
                       身份證統一編號：Ｚ000000000號
右列被告因過失傷害案件，經檢察官提起公訴（八十八年度偵字第二００八七號），
本院判決如左：
    主  文
丙○○因過失傷害人，處拘役伍拾日，如易科罰金，以參佰元折算壹日。
    事  實
一、丙○○前因違反槍砲彈藥刀械管制條例案件，於民國八十五年四月二十五日經台
    灣嘉義地方法院判處有期徒刑八月，緩刑三年確定。其於民國八十八年四月二十
    二日上午七時三十五分許（起訴書誤載為八十八年八月十三日下午十八時三十分
    許），駕駛車牌號碼Ｊ７－九九三三號自小客車，沿台中市○區○○路，往永和
    街方向（起訴書誤載為國光路）直行，途經建成路一五五八號前（起訴書誤載為
    一五六八號），理應注意汽車於雙向二車道行駛時，再快慢車道間變換車道時，
    應注意安全距離，且依當時情形，又無不能注意之情事，竟疏於注意，而由慢車
    道行駛進入快車道之際，未注意與慢車道行使之車輛間之安全距離，適甲○○飲
    酒後騎乘車牌號碼ＩＳＹ－九一六號（起訴書誤載為ＩＳＹ－九一八號）機車在
    丙○○所駕駛上開車輛之右後側方同向行進，因飲酒後騎乘機車不穩往左傾斜，
    因而丙○○駕駛上開車輛右後車們近中間處與甲○○所騎乘之機車左側手把發生
    碰撞，致甲○○人車倒地，受有頭部外傷併腦挫傷、左側頂骨位置急性硬腦膜上
    血腫、右側枕部急性硬腦膜上血腫、頭顱凹陷性骨折、頭皮撕裂傷、臉部四肢多
    處擦傷等傷害。丙○○於肇事後，主動報警，並於警員到場時，在其上開犯行未
    為任何有偵查犯罪職權之公務員知悉前，當場向警員自首，而接受裁判。
二、案經甲○○訴由台中市警察局第三分局報告台灣台中地方法院檢察署檢察官偵查
    起訴。
    理  由
一、訊據被告丙○○固坦承曾於右揭時間、地點駕駛車牌號碼Ｊ７－九九三三號自小
    客車與告訴人甲○○所騎乘ＩＳＹ－九一六號機車發生碰撞之事實，惟矢口否認
    有何過失，辯稱：是甲○○酒後騎車由後面撞伊車子的右後車門，機車因而滑倒
    ，伊並沒有過失云云。惟查，被告於本件事故發生當時係由慢車道行駛入快車道
    一節，業據被告於本院審理時供承在卷，核與告訴人指稱之被告係由快速切入快
    車道，及證人即事故發生當時坐在被告駕駛座旁之目擊者涂得本於偵訊時證述：
    當時我們行走快車道與慢車道間，以快進入慢車道等情節相符。復查，本件告訴
    人機車倒地刮地痕之起點在台中市○○路往永和街方向與內（即快車道）、外側
    車道（即慢車道）之分隔線距離０點九公尺之外側車道（即慢車道）上，亦經證
    人即案發當時到場處理之警員廖炳煌在本院審理時證述明確，並有台中市警察局
    交通警察隊肇事現場圖、台中市○○○道路交通事故調查報告表各乙紙、照片三
    幀附卷可稽。又告訴人確因本件車禍而受有頭部外傷併腦挫傷、左側頂骨位置急
    性硬腦膜上血腫、右側枕部急性硬腦膜上血腫、頭顱凹陷性骨折、頭皮撕裂傷、
    臉部四肢多處擦傷等傷害，亦有財團法人仁愛綜合醫院診斷證明書乙份在卷為憑
    。是被告應係於由慢車道變換至快車道，未注意安全距離，變換車道不當，致發
    生本件車禍，是其辯稱無過失云云，諉無足採。
二、按汽車在雙向二車道行駛時，在快慢車道間變換車道時，應注意安全距離，道路
    交通安全規則第九十七條第五款定有明文。被告駕車對於前揭規定自應遵守，且
    依當時天氣晴，日間自然光線，路面乾燥無缺陷，亦無障礙物，視距良好等情形
    ，此有上開道路交通事故調查報告表在卷為憑，並無不能注意之情事，竟於前揭
    時間行經該路段由慢車道變換車道駛入快車道時，疏未注意保持安全距離，致發
    生本件車禍，並使人受傷，顯有違反上開道路交通安全規則之情事，其有過失，
    甚為明顯，且與告訴人之受傷具有相當因果關係。另查，告訴人因酒醉騎乘機車
    傾斜而與被告發生車禍一節，固據告訴人否認，然告訴人經送醫急救後檢測血液
    中酒精濃度已超過正常標準值甚多一節，有財團法人仁愛綜合醫院八十九年二月
    九日仁總字第八九０二０七八號函附診斷說明書乙紙附卷可證，並經證人廖炳煌
    於本院審理時證述明確，又依卷附照片本件被告駕駛之上開自用小客車碰撞點係
    在右後側車門偏中間處，遠低於一般機車把手之正常高度，是告訴人當係飲酒後
    騎車機車傾斜致機車左側手把與被告車輛發生碰撞無誤，而就本件車禍之發生亦
    與有過失，然被告之過失責任並不因此而減免。本件被告過失犯行，事證明確，
    堪以認定。
三、核被告所為係犯刑法第二百八十四條第一項前段之過失傷害罪。被告肇事後，犯
    罪未經有權偵查犯罪之機關發覺前，隨即主動報案，並於警員到場時自首而接受
    裁判，此有台中市○○○道路交通事故調查報告表在卷足稽，合於刑法第六十二
    條前段自首之規定，應依法減輕其刑。爰審酌被告過失程度輕微、被害人亦有過
    失及其受傷害程度、被告迄今尚未與被害人達成和解、犯後態度尚稱良好等一切
  情狀，量處如主文所示之刑，並諭知易科罰金之折算標準。
據上論斷，應依刑事訴訟法第二百九十九條第一項前段、刑法第二百八十四條第一項
前段、第六十二條前段、第四十一條，罰金罰鍰提高標準條例第一條前段、第二條，
判決如主文。
中      華      民      國      八十九      年      四    月  二十七    日
                                      臺灣臺中地方法院交通法庭
                                          法  官  陳  淑  芳
右正本證明與原本無異。
如不服本判決，應於判決送達後十日內向本院提出上訴狀，上訴於臺灣高等法院臺中
分院( 須附繕本 )。
                                          書記官
中      華      民      國      八十九      年      五    月    一      日
附錄法條
刑法第二百八十四條
因過失傷害人者，處六月以下有期徒刑、拘役或五百元以下罰金。致重傷者，處一年
以下有期徒刑、拘役或五百元下罰金。
從事業務之人，因業務上之過失傷害人者，處一年以下有期徒刑、拘役或一千元以下
罰金。致重傷者，處三年以下有期徒刑、拘役或二千元以下罰金。


司法院資訊處製作；財團法人民間司法改革基金會備份。
